臺灣嘉義地方法院刑事判決　　　　　　　100年度訴字第471號
公　訴　人　臺灣嘉義地方法院檢察署檢察官
被　　　告　江方志
上被告因違反毒品危害防制條例等案件，經檢察官提起公訴（一
百年度偵字第二七八八、一百年度毒偵字第六二九號），本院合
議庭裁定由受命法官獨任進行簡式審判程序而為判決如下：
    主  文
江方志：(一)、犯竊盜罪，累犯，處拘役伍拾伍日，如易科罰金以
新臺幣壹仟元折算壹日，扣案之鐵片壹片沒收；(二)、又犯竊盜未
遂罪，累犯，處拘役肆拾日，如易科罰金以新臺幣壹仟元折算壹
日，扣案之鐵片壹片沒收；(三)、犯竊盜罪，累犯，處拘役伍拾伍
日，如易科罰金以新臺幣壹仟元折算壹日；(四)、犯施用第一級毒
品罪，累犯，處有期徒刑玖月。應執行拘役壹佰貳拾日，有期徒
刑玖月，拘役如易科罰金以新臺幣壹仟元折算壹日，扣案之鐵片
壹片沒收。
    事  實
一、江方志前於民國九十三年間因施用毒品案件，經依本院裁定
    執行觀察勒戒，因有繼續施用之傾向，復依本院裁定執行強
    制戒治，九十三年十月六日執行完畢釋放，並據臺灣嘉義地
    方法院檢察署檢察官以九十三年度戒毒偵字第六八號為不起
    訴處分。前開強制戒治執行完畢後五年內，又於九十五年間
    因施用毒品案件，經本院九十五年度訴字第二三四號判決判
    處有期徒刑十月，九十五年五月二十二日確定。另於九十四
    年間因竊盜案件，經臺灣高等法院臺南分院九十五年度上易
    字第一七九號判決判處有期徒刑一年確定。另於九十五年間
    因侵占案件，經本院九十五年度嘉簡字第三○五號判決判處
    有期徒刑三月確定。前開有期徒刑十月、一年、三月嗣經本
    院裁定減刑並定其應執行之刑為有期徒刑十一月，九十六年
    七月四日執行完畢。另於九十七年間因施用毒品案件，經本
    院九十七年度訴字第九六六號判決判處有期徒刑八月確定，
    九十八年十二月二十八日執行完畢。詎仍不知悔改：
  (一)、意圖為自己不法之所有，於九十九年十二月七日下午二時
      二十二分許，騎乘牌照號碼ＡＬＨ－○八三號普通重型機
      車前往嘉義縣民雄鄉大崎村內埔仔二十八號之二之公眾得
      自由出入參拜之「北天宮」內，乘四下無人之際，以釣魚
      線綁上貼有雙面貼鐵片，將鐵片懸吊入「北天宮」獻金箱
      內，黏取箱內現金，竊取主委黃添益所管領之現金新臺幣
      （下同）三百元得手，旋騎乘機車逃離現場。
  (二)、另行意圖為自己不法之所有，於九十九年十二月十日上午
      十時四十二分許，騎乘牌照號碼ＡＬＨ－○八三號普通重
      型機車前往嘉義縣民雄鄉秀林村東義九十號對面之公眾得
      自由出入參拜之「福德宮」內，乘四下無人之際，以釣魚
      線綁上貼有雙面貼鐵片，將鐵片懸吊入「福德宮」獻金箱
      內，著手黏取箱內現金，惟鐵片掉落箱內而不遂，江方志
      見狀即騎乘機車逃離現場。鐵片嗣為警方調查時查扣。
  (三)、另行意圖為自己不法之所有，於九十九年十二月二十二日
      下午五時三十七分許，騎乘牌照號碼ＡＬＨ－○八三號普
      通重型機車前往嘉義縣民雄鄉秀林村東義九十號對面之公
      眾得自由出入參拜之「福德宮」內，乘四下無人之際，以
      釣魚線綁上貼有雙面貼鐵片，將鐵片懸吊入「福德宮」獻
      金箱內，黏取箱內現金，竊取主委沈清德所管領之現金四
      百元得手，旋騎乘機車逃離現場。後黃添益、沈清德報警
      處理，警方調取路口監視錄影紀錄清查，循線查獲江方志
      。
  (四)、另行基於施用第一級、第二級毒品之犯意，於一百年三月
      十二日下午三時許，將混合之海洛因及甲基安非他命以水
      稀釋，置入注射針筒內，再施打靜脈，同時施用第一級毒
      品海洛因、第二級毒品甲基安非他命。嗣於同月十四日下
      午二時許，警方逮捕另案通緝之江方志，並對其採集尿液
      送驗，結果呈嗎啡、甲基安非他命陽性反應，始知施用毒
      品上情。
二、上開(一)、(二)、(三)部分，案經嘉義縣警察局民雄分局報告臺灣
    嘉義地方法院檢察署檢察官偵查起訴；上開(四)部分，案經嘉
    義縣警察局竹崎分局報告臺灣嘉義地方法院檢察署檢察官偵
    查起訴。
    理  由
一、本件被告江方志所涉犯者為毒品危害防制條例第十條第一項
    、第二項法定刑分別為「六月以上五年以下有期徒刑」、「
    三年以下有期徒刑」之施用第一級、第二級毒品罪，刑法第
    三百二十條第一項法定刑為「五年以下有期徒刑、拘役或五
    百元以下罰金」之普通竊盜罪，非死刑、無期徒刑、最輕本
    刑為三年以上有期徒刑之罪或高等法院管轄第一審案件。本
    院行準備程序中，被告就被訴事實為有罪之陳述，經告知簡
    式審判程序之旨，並聽取檢察官及被告之意見後，本院爰依
    刑事訴訟法第二百七十三條之一第一項裁定由受命法官獨任
    進行簡式審判程序。因此，本件簡式審判程序之證據調查依
    刑事訴訟法第二百七十三條之二規定不受同法第一百五十九
    條第一項、第一百六十一條之二、第一百六十一條之三、第
    一百六十三條之一及第一百六十四條至第一百七十條規定之
    限制，此合先敘明之。
二、事實欄記載之犯罪事實，除為被告於審理時坦承不諱（本院
    卷第三十三頁至第三十六頁審判筆錄），復有下列證據可資
    佐證，被告自白與事實相符，事證明確，其竊盜及施用毒品
    犯行堪以認定：
  (一)、事實欄(一)、(二)、(三)部分：被告警詢之自白、被害人黃添益
      、沈清德警詢時之受害供述、扣案之鐵片一片、扣押書、
      被害報告書、路口監視錄影紀錄翻拍照片、車籍查詢資料
      。
  (二)、事實欄(四)部分：被告警詢之自白、代號與真實姓名對照表
      、正修科技大學超微量研究科技中心尿液檢驗報告在卷可
      查（警卷第四頁至第五頁）。
三、核被告事實欄(一)、(三)之所為，均係犯刑法第三百二十條第一
    項之竊盜罪；事實欄(二)之所為，係犯刑法第三百二十條第三
    項、第一項之竊盜未遂罪；事實欄(四)之所為，係犯毒品危害
    防制條例第十條第一項之施用第一級毒品罪、第十條第二項
    之施用第二級毒品罪。被告前於九十三年間因施用毒品案件
    ，經依本院裁定執行觀察勒戒，因有繼續施用之傾向，復依
    本院裁定執行強制戒治，九十三年十月六日執行完畢釋放，
    並據臺灣嘉義地方法院檢察署檢察官以九十三年度戒毒偵字
    第六八號為不起訴處分。前開強制戒治執行完畢後五年內，
    又於九十五年間因施用毒品案件，經本院九十五年度訴字第
    二三四號判決判處有期徒刑十月，九十五年五月二十二日確
    定等情，均有臺灣嘉義地方法院檢察署刑案資料查註紀錄表
    、臺灣高等法院被告前案紀錄表附卷可參，本件雖於強制戒
    治執行完畢五年後再犯，惟被告既於強制戒治執行完畢後五
    年內早已違犯施用毒品罪經本院科處刑罰確定，顯見施以觀
    察勒戒或強制戒治，無法收其果效，自無毒品危害防制條例
    第二十條所定「五年後再犯」付觀察勒戒之除刑化規定適用
    之餘地，事實欄(四)犯行應依毒品危害防制條例第十條施用毒
    品犯罪處罰（最高法院九十五年度第七次刑事庭會議參照）
    。
四、事實欄(四)部分，被告施用第一級、第二級毒品而持有第一級
    、第二級毒品之低度行為，應分別為施用第一級、第二級毒
    品之高度行為所吸收，不另論罪；被告同時施用第一級、第
    二級毒品，係以一行為觸犯數罪名之想像競合犯，應依刑法
    第五十五條前段從一重之施用第一級毒品罪處斷（檢察官謂
    被告係分別施用第一級、第二級毒品，應分論併罰，惟被告
    究係分別或同時施用第一級、第二級毒品，被告就此前後供
    述不一，又查無其他積極證據得認確係分別施用，礙難為不
    利被告之認定，此部分見解應予更正）。另查，被告前於九
    十五年間因施用毒品案件，經本院九十五年度訴字第二三四
    號判決判處有期徒刑十月，九十五年五月二十二日確定；九
    十四年間因竊盜案件，經臺灣高等法院臺南分院九十五年度
    上易字第一七九號判決判處有期徒刑一年確定；九十五年間
    因侵占案件，經本院九十五年度嘉簡字第三○五號判決判處
    有期徒刑三月確定；前開有期徒刑十月、一年、三月嗣經本
    院裁定減刑並定其應執行之刑為有期徒刑十一月，九十六年
    七月四日執行完畢。另於九十七年間因施用毒品案件，經本
    院九十七年度訴字第九六六號判決判處有期徒刑八月確定，
    九十八年十二月二十八日執行完畢，皆有上述前案紀錄可循
    。其受有期徒刑之執行完畢，五年以內故意再犯本件有期徒
    刑以上之罪，為累犯，所犯四罪均應依刑法第四十七條第一
    項加重其刑。被告如事實欄(二)之犯行，係屬未遂犯，應依刑
    法第二十五條第二項減輕其刑。事實欄(二)部分之加重減輕事
    實，應依刑法第七十一條第一項先加後減之。
五、爰依被告之陳述（本院卷第三十六頁審判筆錄）及前開前案
    紀錄資料，審酌被告年輕力盛，不知進取，貪圖他人財物，
    又因身染毒癮施用毒品之犯罪動機及目的；犯罪時未受明確
    之刺激；獨自一人以釣魚線綁住貼有雙面膠鐵片，懸吊釣取
    寺廟獻金箱現金之竊盜手法；獨自一人以針筒注射方式施用
    毒品之手段；未婚，無子女，僅母親健在，母親約六十歲，
    一妹，母親與妹妹同住，之前從事泥水工作之生活狀況；前
    有麻藥、竊盜、侵占、毒品等前科之品行；國中肄業之智識
    程度；施用毒品屬自戕行為，並無明顯被害人可言；光天化
    日下進入無人看管寺廟竊取獻金箱內現金，惟竊得財物非多
    ，其危害治安之程度；無視國家查緝毒品之禁令，違反注意
    義務重大，對於國家社會具有潛在危險性；犯罪後尚能坦承
    犯行之態度等一切情狀，分別判處如主文所示之刑，拘役部
    分定其應執行之刑，並諭知易科罰金之折算標準。
六、扣案之鐵片一片，係被告所有供事實欄(一)、(二)犯行所用之物
    品，業據其供陳在卷，應依刑法第三十八條第一項第二款規
    定併予沒收之。
據上論斷，應依刑事訴訟法第二百七十三條之一第一項、第二百
九十九條第一項前段，毒品危害防制條例第十條第一項、第二項
，刑法第十一條前段、第五十五條、第三百二十條第一項、第三
項、第四十七條第一項、第二十五條第二項、第五十一條第六款
、第四十一條第一項前段、第三十八條第一項第二款，判決如主
文。
本案經檢察官侯德人到庭執行職務。
中    華    民    國   100    年    6     月    30    日
                      刑事第一庭  法  官  張道周
以上正本證明與原本無異。
如不服本判決應於收受判決後10日內向本院提出上訴書狀，並應
敘述具體理由；其未敘述上訴理由者，應於上訴期間屆滿後20日
內向本院補提理由書（均須按他造當事人之人數附繕本）「切勿
逕送上級法院」。
中    華    民    國   100    年    6     月    30    日
                                  書記官  張菀純
附記本判決論罪之法條全文
刑法第三百二十條第一項、第三項
意圖為自己或第三人不法之所有，而竊取他人之動產者，為竊盜
罪，處五年以下有期徒刑、拘役或五百元以下罰金。
前二項之未遂犯罰之。
毒品危害防制條例第十條
施用第一級毒品者，處六月以上五年以下有期徒刑。
施用第二級毒品者，處三年以下有期徒刑。